【裁判字號】    97,易,3033
【裁判日期】    970821
【裁判案由】    詐欺等
【裁判全文】
臺灣臺中地方法院刑事判決              97年度易字第3033號
公  訴  人  臺灣臺中地方法院檢察署檢察官
被      告  甲○○
                    （現另案羈押於台灣台中看守所）
上列被告因詐欺等案件，經檢察官提起公訴（九十七年度偵字第
六三五四號），本院判決如下：
    主    文
甲○○竊盜，累犯，處有期徒刑肆月，如易科罰金，以新臺幣壹
仟元折算壹日；又意圖為自己不法之所有，以不正方法由自動付
款設備取得他人之物，累犯，處有期徒刑月，如易科罰金，以
新臺幣壹仟元折算壹日。應執行有期徒刑陸月，如易科罰金，以
新臺幣壹仟元折算壹日。
    犯罪事實
一、甲○○於民國（下同）九十三年間因搶奪案件，經台灣高雄
    地方法院判處有期徒刑一年並確定（嗣經減刑減為有期徒刑
    六月）；又於九十三年間因搶奪及五次竊盜案件，分別經台
    灣台東地方法院判處有期徒刑八月（搶奪部分）及台灣高等
    法院花蓮分院判處有期徒刑四月、四月、四月、七月、八月
    （竊盜部分）並均確定（嗣分別經減刑減為有期徒刑四月、
    二月、二月、二月、三月又十五日、四月），合併定其應執
    行有期徒刑一年九月，於九十六年八月十八日縮刑期滿執行
    完畢。詎其仍不知悔改，復意圖為自己不法之所有，於九十
    七年二月六日晚上十時許，在臺中縣豐原市○○街一三三號
    土地公廟旁，見丁○○所有停放該處之車牌號碼SNG-189號
    輕型機車之鑰匙未取下，趁丁○○在該土地公廟拜拜疏未注
    意之際，以轉動該鑰匙發動引擎之方式，竊取上開機車【該
    機車置物箱內置有丁○○所有皮包一只（內有新臺幣〈下同
    〉三千元、國泰世華銀行信用卡、郵局提款卡、萬泰商業銀
    行現金卡及現金卡密碼各一張）】，得手後隨即騎乘該機車
    離去，以供代步使用。甲○○竊得上開機車後，見該機車置
    物箱內置有丁○○所有萬泰商業銀行現金卡及現金卡密碼各
    一張等物，另意圖為自己不法之所有，於同日晚上十時二十
    分許，前往臺中縣豐原市市○路二號豐原市公所旁土地銀行
    所設置自動提款機，將丁○○所有萬泰商業銀行現金卡插入
    該提款機之自動付款設備，並輸入現金卡密碼，以此不正方
    法，接續二次由該提款機之自動付款設備取得四千元、八百
    元之預借現金得手，以供花用。嗣於九十七年二月九日，台
    中縣警察局豐原分局豐原派出所警員乙○○詢問甲○○另案
    涉犯搶奪罪嫌時，甲○○在未經有偵查權之機關或公務員發
    覺為本案犯嫌前，主動向警員乙○○自首即供出上情，並願
    接受裁判，且帶同警員乙○○至台中縣豐原市○○○街二二
    八號前尋獲所竊取之上開機車（已發還被害人丁○○）。
二、案經臺中縣警察局豐原分局報請臺灣臺中地方法院檢察署檢
    察官偵查起訴。
    理    由
一、上揭犯罪事實，業據被告甲○○坦承不諱，核與證人即被害
    人丁○○於本院審理時具結證述之情節相符，並有贓物認領
    保管單、被害人丁○○提供之萬泰商業銀行客戶交易明細表
    各一紙及機車照片一張附卷可憑，足見被告之自白與事實相
    符。本件事證明確，被告犯行堪以認定。
二、核被告甲○○所為，係犯刑法第三百二十條第一項之普通竊
    盜罪及同法第三百三十九條之二第一項之以不正方法由自動
    付款設備取得他人之物罪。被告先後二次以不正方法由自動
    付款設備取得他人財物，無非基於同一詐欺取財犯意所為之
    接續行為，應屬接續犯，而為包括之一罪。被告所犯上開二
    罪，犯意各別，犯罪構成要件不同，應予分論併罰。查被告
    於九十七年二月九日，經台中縣警察局豐原分局豐原派出所
    警員乙○○詢問其另案涉犯搶奪罪嫌時，在未經有偵查權之
    機關或公務員發覺其為本案犯嫌前，主動向警員乙○○供出
    本案上情，此經證人乙○○於本院審理時具結證述在卷，足
    認被告係自首而接受裁判，其所犯上開二罪依刑法第六十二
    條前段規定均減輕其刑。次查被告於九十三年間因搶奪案件
    ，經台灣高雄地方法院判處有期徒刑一年並確定（嗣經減刑
    減為有期徒刑六月）；又於九十三年間因搶奪及五次竊盜案
    件，分別經台灣台東地方法院判處有期徒刑八月（搶奪部分
    ）及台灣高等法院花蓮分院判處有期徒刑四月、四月、四月
    、七月、八月（竊盜部分）並均確定（嗣分別經減刑減為有
    期徒刑四月、二月、二月、二月、三月又十五日、四月），
    合併定其應執行有期徒刑一年九月，於九十六年八月十八日
    縮刑期滿執行完畢，有台灣高等法院被告前案紀錄表附卷可
    稽，其於五年內故意再犯本件有期徒刑以上之上開二罪，均
    為累犯，均應依法加重其刑，並依規定先加後減。爰審酌被
    告有多次搶奪、竊盜前科（見卷附台灣高等法院被告前案紀
    錄表），詎仍不知悔改，復犯本件竊盜等罪，及其犯罪之動
    機、目的、手段、對社會所生危害，與犯罪後坦承犯行，態
    度尚稱良好等一切情狀，分別量處如主文所示之刑，並均諭
    知易科罰金之折算標準，且定其應執行刑及諭知易科罰金之
    折算標準，以示懲儆。
三、據上論斷，應依刑事訴訟法第二百九十九條第一項前段，刑
    法第三百二十條第一項、第三百三十九條之二第一項、第六
    十二條前段、第四十七條第一項、第四十一條第一項前段、
    第二項、第五十一條第五款，刑法施行法第一條之一，判決
    如主文。
本案經檢察官丙○○到庭執行職務。
中    華    民    國    97    年    8     月    21    日
                  刑事第一庭    法  官  朱光國
上正本證明與原本無異。
如不服本判決，應於收受送達後10日內向本院提出上訴書狀（應
敘述具體理由並附繕本）。
上訴書狀如未敘述理由，應於上訴期間屆滿後20日內補提理由書
於本院。
                                書記官  張孝妃
中    華    民    國    97    年    8     月    21    日
附錄論罪科刑法條
刑法第320條第1項：
意圖為自己或第三人不法之所有，而竊取他人之動產者，為竊盜
罪，處5年以下有期徒刑、拘役或5百元以下罰金。
刑法第339條之2第1項：
意圖為自己或第三人不法之所有，以不正方法由自動付款設備取
得他人之物者，處3年以下有期徒刑、拘役或1萬元以下罰金。


司法院資訊處製作；財團法人民間司法改革基金會備份。
